【裁判字號】    92,訴,151
【裁判日期】    920730
【裁判案由】    毒品危害防制條例
【裁判全文】
臺灣基隆地方法院刑事判決                          九十二年度訴字第一五一號
    公  訴  人  臺灣基隆地方法院檢察署檢察官
    被      告  甲○○
右列被告因違反毒品危害防制條例案件，經檢察官提起公訴（九十二年度毒偵字第六
一號、九十二年度毒偵字第一二三號），本院判決如左：
    主      文
甲○○連續施用第一級毒品，累犯，處有期徒刑捌月。扣案之第一級毒品海洛因淨重
零點零陸公克，沒收銷燬；注射針筒貳支，沒收；又連續施用第二級毒品，累犯，處
有期徒刑陸月。扣案之第二級毒品安非他命壹小包（毛重壹點玖玖公克）、內含第二
級毒品安非他命之殘渣袋壹只（毛重零點壹捌柒伍公克），沒收銷燬；分裝袋肆拾只
、分裝杓壹支，均沒收。應執行有期徒刑壹年，扣案之第一級毒品海洛因淨重零點零
陸公克、第二級毒品安非他命壹小包（毛重壹點玖玖公克）、內含第二級毒品安非他
命之殘渣袋壹只（毛重零點壹捌柒伍公克），均沒收銷燬；注射針筒貳支、分裝袋肆
拾只、分裝杓壹支，均沒收。
    事      實
一、甲○○前曾因違反麻醉藥品管理條例案件，經臺灣高等法院以八十七年度上易字
    第五四七號判處有期徒刑十月確定；又因偽造文書案件，經臺灣高等法院以八十
    八年度上易字第二七一號判處有期徒刑四月確定，嗣於民國八十七年十月十三日
    入監執行，上開二罪刑期接續，於八十八年十月三十日假釋出監，八十八年十二
    月二十二日假釋期滿未經撤銷假釋，以已執行論；再因二度違反毒品危害防制條
    例案件，經本院分別以八十九年度易字第八一號判處有期徒刑六月確定；以九十
    年度易字第六四號判處有期徒刑八月確定，嗣於九十年六月十三日再度入監執行
    ，上開二罪刑期接續，於九十一年七月三十日縮刑期滿執行完畢。
二、甲○○前曾因施用毒品案件，經兩度觀察、勒戒後，均認無繼續施用毒品之傾向
    ，由臺灣基隆地方法院檢察署檢察官分別於八十七年八月三十一日、八十八年一
    月五日，以八十七年度偵字第二八一一號、八十七年度偵字第五０三一號為不起
    訴處分確定；又因施用毒品案件，經本院於八十九年四月五日，以八十九年度易
    字第八一號判處有期徒刑六月，於八十九年五月二日確定（已執行完畢，詳前述
    一之部分）；再因施用毒品案件，經本院於九十二年二月二十七日，以九十年度
    易字第六四號判處有期徒刑八月，於九十年四月三日確定（已執行完畢，詳前述
    一之部分）。乃甲○○仍不知惕勵己行，分別基於施用第一級毒品海洛因、第二
    級毒品安非他命之概括犯意，自九十一年九月間某日起，至九十二年六月十六日
    止，在臺北縣瑞芳鎮○○路一一五巷二十四之一號四樓其租住處，分別或以將海
    洛因置放在香煙內點燃後再予吸食之方式，或以將海洛因置放在注射針筒內摻水
    稀釋後再予施打之方式，連續施用第一級毒品海洛因多次，平均三日施用一次；
    以將安非他命置放在鋁箔紙上以火烤加熱後再予吸食之方式，連續施用第二級毒
    品安非他命多次，平均二個星期至一個月不等之時間施用一次。嗣為警分別於九
    十二年一月十八日下午五時許，在上址依法執行搜索時，當場查扣得甲○○所有
    之海洛因淨重０．０六公克（包裝重０．二０公克）、內含安非他命之殘渣袋一
    只（毛重０．一八七五公克）、注射針筒二支、分裝袋四十只及分裝杓乙支；於
    九十二年二月七日夜間八時許，在上址依法執行搜索時，當場查扣得甲○○所有
    之安非他命乙小包（毛重一．九九公克），嗣並分別採其尿液送驗，結果均呈嗎
    啡及甲基安非他命陽性反應，始知上情。
二、案經臺北縣政府警察局瑞芳分局、金山分局分別報請臺灣基隆地方法院檢察署檢
    察官偵查起訴。
    理      由
一、右揭事實業據被告甲○○於本院調查、審理時坦承不諱，且有海洛因淨重０．０
    六公克（包裝重０．二０公克）、安非他命乙小包（毛重一．九九公克）、內含
    微量毒品（安非他命）之殘渣袋一只（毛重０．一八七五公克）、注射針筒二支
    、分裝袋四十只、分裝杓乙支扣案及法務部調查局九十二年三月十七日調科壹字
    第三二０００一五六八號鑑定通知書正本乙紙在卷可佐；而被告前後二次為警查
    獲後所採集之尿液檢體，經臺北縣警察局瑞芳分局、金山分局分別送請基隆市衛
    生局檢驗之結果，均呈嗎啡及甲基安非他命陽性反應；經本院職權調取上開尿液
    檢體送請法務部調查局複驗之結果，亦均呈嗎啡及甲基安非他命陽性反應等事實
    ，分別有基隆市衛生局基衛檢字第０九二０００一七二七號、00000000
    00號檢驗成績書、法務部調查局九十二年四月二十九日調科壹字第０九二六二
    六０四八三０號檢驗通知書正本各乙紙在卷可考，堪認被告自白與事實相符，可
    以採信。又被告前因施用毒品案件，經二度觀察、勒戒後，均認無繼續施用毒品
    之傾向，由臺灣基隆地方法院檢察署檢察官分別於八十七年八月三十一日、八十
    八年一月五日，以八十七年度偵字第二八一一號、八十七年度偵字第五０三一號
    為不起訴處分等情節，分別有臺灣高等法院被告全國前案紀錄表、上開不起訴處
    分書各乙件附卷足稽。綜上研析，本件事證明確，被告施用毒品三犯以上之犯行
    ，洵堪認定。
二、核被告所為，係犯毒品危害防制條例第十條第一項之施用第一級毒品罪、同條例
    第十條第二項之施用第二級毒品罪。查海洛因、安非他命分別係毒品危害防制條
    例所定之第一級、第二級毒品，此為該條例第二條第二項第一款、第二款所明定
    。又犯毒品危害防制條例第十條施用毒品之罪者，檢察官應先將被告送勒戒處所
    觀察、勒戒，經觀察、勒戒後，無繼續施用毒品之傾向者，應由檢察官為不起訴
    處分，有繼續施用毒品之傾向者，由檢察官聲請法院裁定令入戒治處所施以強制
    戒治；依前開規定為不起訴處分後，五年內再犯施用毒品之罪，經觀察、勒戒後
    ，認有繼續施用毒品之傾向或三犯以上者，不適用前開規定，但應由檢察官聲請
    法院裁定令入戒治處所施以強制戒治，毒品危害防制條例第二十條定有明文。本
    件被告前因施用毒品案件，經二度觀察、勒戒後，均認無繼續施用毒品之傾向，
    由臺灣基隆地方法院檢察署檢察官分別於八十七年八月三十一日、八十八年一月
    五日，以八十七年度偵字第二八一一號、八十七年度偵字第五０三一號為不起訴
    處分確定，五年以內因本案而三犯同一法條罪名，自應依法加以起訴判刑。被告
    施用第一級、第二級毒品前後，持有第一級、第二級毒品之低度行為，應為施用
    毒品之高度行為所吸收，不另論罪。其先後多次施用第一級毒品海洛因、第二級
    毒品安非他命之犯行，時間緊接，所犯係構成要件相同之罪名，顯係基於概括犯
    意反覆為之，為連續犯，應依刑法第五十六條之規定，論以一罪，並依法加重其
    刑。未據公訴人起訴之部分，與已經起訴並經本院認定為有罪之部分，有連續犯
    之裁判上一罪關係，已如前述，依審判不可分之原則，本院自應併予審理。被告
    所犯上開二罪間，犯意各別，行為互殊，應予分論併罰。末查，被告曾有如事實
    欄所載之犯罪科刑及執行等情，有臺灣高等法院被告全國前案紀錄表在卷可參，
    其於有期徒刑執行完畢後，五年內再犯本件最重本刑有期徒刑以上之罪，為累犯
    ，應依法遞予加重其刑。爰審酌被告犯罪之動機、吸食頻率、曾有施用毒品之前
    科仍不知悔改，一再犯下本案，惟犯罪後坦承犯行、態度良好，且所犯之施用毒
    品犯行乃戕害自己身心健康，並未危及他人等一切情狀，分別量處如主文之刑，
    以示懲儆，併定其應執行之刑。
三、扣案之白粉，淨重０．０六公克，為毒品危害防制條例第二條第二項第一款之第
    一級毒品海洛因之事實，有前揭卷附之法務部調查局九十二年三月十七日調科壹
    字第三二０００一五六八號鑑定通知書正本乙紙可稽；扣案之結晶體乙小包（毛
    重一．九九公克）及毒品殘渣袋乙只（毛重０．一八七五公克），或為第二級毒
    品安非他命，或內含第二級毒品安非他命量微而無法與之析離，亦據被告陳明在
    卷，均屬違禁物無訛，自應依毒品危害防制條例第十八條第一項前段之規定，宣
    告沒收銷燬之。至扣案之注射針筒二支、分裝袋四十只、分裝杓乙支，為一般市
    售可供其他用途之物，而非專供施用毒品之器具乙節，業據本院當庭勘驗屬實，
    製有勘驗筆錄在卷可考；且上開扣案物品均屬被告所有供本件犯罪所用之物乙節
    ，亦據被告陳明在卷，爰依刑法第三十八條第一項第二款之規定，併為宣告沒收
    。
據上論斷，應依刑事訴訟法第二百九十九條第一項前段，毒品危害防制條例第十條第
一項、第二項、第十八條第一項前段，刑法第十一條前段、第五十六條、第四十七條
、第五十一條第五款、第三十八條第一項第二款，判決如主文。
本案經檢察官王亞樵到庭執行職務。
中      華      民      國      九十二      年      七      月  三十    日
                                臺灣基隆地方法院刑事第三庭
                                    審判長  法  官  林火炎
                                            法  官  何怡穎
                                            法  官  王慧惠
右正本證明與原本無異。
對於本件判決如有不服，應於收受送達後十日內，向本院提出上訴書狀，上訴於臺灣
高等法院，並按他造當事人之人數附具繕本。
                                            書記官  吳麗雲
中      華      民      國      九十二      年      八      月    一    日
附錄論罪法條
毒品危害防制條例第十條第一項、第二項：
施用第一級毒品者，處六月以上五年以下有期徒刑。
施用第二級毒品者，處三年以下有期徒刑。


司法院資訊處製作；財團法人民間司法改革基金會備份。
